臺灣板橋地方法院刑事判決　　　　　　　　　　　　　　九十年度重訴字第四七號
　　公　訴　人　臺灣板橋地方法院檢察署檢察官
　　被　　　告　乙○○
　　選任辯護人　連一鴻律師
右列被告因殺人案件，經檢察官提起公訴（九十年度偵字第一五六八○號），本院判
決如左：
    主      文
乙○○殺人，處無期徒刑，褫奪公權終身。
扣案之菜刀、水果刀各壹把，均沒收。
    事      實
一、乙○○與何銀雀係男女朋友關係，二人原在位於臺北縣蘆洲市○○街二二巷三十
    號十樓處租屋同居，嗣因何銀雀擬與乙○○分手而離去該同居處，其間乙○○與
    何銀雀聯繫復合之事，雖何銀雀曾應允復合，然因乙○○認已有第三者介入，屢
    次追問何銀雀，均未獲理會，雙方乃迭起爭執，於民國九十年九月二十四日凌晨
    三時三十分許，何銀雀與其妹甲○○前往甲○○在上開地點對面（即三十號之一
    ‧十樓）之租屋處整理物品，惟何銀雀於步出其妹之租屋處後，旋遭乙○○在該
    處之樓梯間強拉進入上開同居處，擬再度談判二人之感情問題，詎雙方意見不合
    ，乙○○竟基於殺人之故意，持其所有之菜刀一把抵住何銀雀之頸部，甲○○見
    狀立即告知大樓警衛人員報警處理，嗣警員施勝隆到達現場，規勸乙○○不要衝
    動，乙○○立即以所持之菜刀向何銀雀之頸部及身上其他部位揮砍，施勝隆警員
    見狀向前制止並奪下其手中之菜刀，乙○○竟再持其所有其前即已置放在身上之
    另一把水果刀猛刺何銀雀腹部、胸部，致何銀雀頭面頸部、胸腹部、左手指、左
    手掌、右手背、右手上臂、左大腿前部等處，共受有十八處穿刺傷及砍劈傷，經
    送往醫救治後，仍於同日凌晨三時三十五分許，因胸部利器傷，胸腔大量出血，
    引起失血性休克死亡。乙○○則當場為警逮捕，並扣得其所有用以行兇之菜刀及
    水果刀各一把。
二、案經臺北縣警察局蘆洲分局報請臺灣板橋地方法院檢察署檢察官偵查起訴。
    理      由
一、右揭分持菜刀及水果刀殺害被害人何銀雀之事實，迭據被告乙○○於警訊、偵查
    及本院審理時均坦承不諱，並經證人甲○○、臺北縣警察局蘆洲分局延平所警員
    施勝隆於警訊或偵審中分別證述上情明確，且有電請相驗案件報告與現場相片存
    卷及被告所有用以殺害被害人之菜刀、水果刀各一把扣案可資佐證，而扣案之菜
    刀、水果刀各一把其上之血液，與被害人之ＤＮＡ－ＳＴＲ型別均相同，亦有內
    政部警政署刑事警察局九十年十月十二日（九十）刑醫字第一九四○五八號鑑驗
    書一件附於偵查卷可稽。再本件被害人何銀雀確於九十年九月二十四日凌晨三時
    三十五分許，因胸部利器傷，胸腔大量出血，引起失血性休克死亡，亦經檢察官
    督同法醫師到場相驗屬實，並送請法務部法醫研究所解剖鑑定無誤，製有勘驗筆
    錄、驗斷書、相驗屍體證明書及法務部法醫研究所九十年十一月十一日（90）法
    醫所醫鑑字第一二五○號鑑定書等附卷可稽，參合證人甲○○、警員施勝隆於偵
    審中所述被告先以菜刀揮砍被害人，經警員施勝隆搶走該把菜刀後，旋即持其身
    上之水果刀刺殺被害人等情，俱證被告係於與被害人談判二人之感情問題，因雙
    方意見不合，已感復合無望，而萌生殺死被害人之念，其主觀上確有殺人之認識
    及意欲，客觀上亦有殺人之行為，且因此生被害人死亡之結果無疑。雖被告另辯
    稱：其並未預藏水果刀云云，然該把水果刀係被告其前即置放於身上之情，已據
    被告於偵審中均陳明在卷（見相驗卷第四一頁背面、本院九十年十一月二十三日
    訊問筆錄），而依上述法醫研究所鑑定書所載之內容，被害人何銀雀生前因分遭
    被告持菜刀揮砍及水果刀行刺之行為而受有（一）左臉頰下顎外緣斜走銳器劃傷
    五公分、（二）左乳房上方二處利器傷長各約五公分、（三）腹部臍上水平方向
    連續三處利器傷，自左而右，各約二點五公分、（四）右肩部多處水垂直交錯利
    器傷，最長一處十公分，右手前臂斜走銳器傷長十公分、（五）左右手指、掌面
    及手背有多處防禦傷、（六）左大腿一處利器傷、（六）左胸壁利器傷穿過胸壁
    及第三、四、五肋間進入胸腔，刺入肺臟，造成肺表面四公分長之利器傷口，左
    胸腔內大量出血一千毫升等傷，被害人之死亡原因係左胸部利器傷，造成血胸及
    低血容性休克死亡，其胸部與腹部之外傷，創徑長於創長，為穿刺傷，推測為水
    果刀造成，有前述法醫研究所之鑑定書一份可按，是被告持水果刀朝何銀雀之胸
    部行刺，該水果刀並穿過何銀雀之胸壁及第三、四、五肋間進入胸腔，刺入肺臟
    ，致何銀雀因胸腔大量出血，造成出血性休克而死亡，足見其下手之兇猛，則其
    殺意之堅，實屬灼然，是該水果刀是否其預藏乙節，尚無礙其殺人犯行之成立。
    綜上所述，本案事證已臻明確，被告殺人犯行洵堪認定，自應依法論科。
二、核被告乙○○所為，係犯刑法第二百七十一條第一項殺人罪。爰審酌被告恣因情
    傷，即殺人奪命，毫不珍視被害人生命，甚為可訾，應予非難，兼衡被告於警員
    到場並奪下菜刀後，仍另持水果刀刺殺被害人，殺意之堅，殘忍無情，惟參以被
    告事後，已見輕生之念頭（見偵查卷第五五頁），尚見其已對所為甚覺懊悔，及
    犯罪後供認無隱等一切情狀，本院因認其惡性尚非達於應與世永久隔離之程度，
    其並非無於矯治後補償被害人何銀雀之家屬所受心理創傷之可能，故本院認被告
    本件殺人犯行應處以無期徒刑，併依刑法第三十七條第一項規定諭知褫奪公權終
    身，資為懲儆。
三、至扣案菜刀、水果刀各一把，為被告所有，且係供其殺被害人所用之物，此據被
    告於警訊及偵審中均陳明在卷，爰依刑法第三十八條第一項第二款規定，併予宣
    告沒收。
據上論斷，應依刑事訴訟法第二百九十九條第一項前段，刑法第二百七十一條第一項
、第三十七條第一項、三項、第三十八條第一項第二款，判決如主文。
本案經檢察官張慶林到庭執行職務。
中      華      民      國      九十一    年      一      月      二    日
                                      臺灣板橋地方法院刑事第一庭
                                          法  官  邱 靜 琪
右正本證明與原本無異。
如不服本判決，應於判決送達後十日內向本院提出上訴狀 (應附繕本) ，上訴於臺灣
高等法院。
                                          書記官  黃 頌 棻
中      華      民      國      九十一    年      一      月      七    日
※附錄本案論罪科刑法條全文※
中華民國刑法第二百七十一條（普通殺人罪）
殺人者，處死刑、無期徒刑或十年以上有期徒刑。
前項之未遂犯罰之。
預備犯第一項之罪者，處二年以下有期徒刑。
